【裁判字號】    99,台上,185
【裁判日期】    990114
【裁判案由】    違反毒品危害防制條例
【裁判全文】
最高法院刑事判決              九十九年度台上字第一八五號
上  訴  人  甲○○
            乙○○
上列上訴人等因違反毒品危害防制條例案件，不服台灣高等法院
台中分院中華民國九十八年十月二十二日第二審判決（九十八年
度上訴字第一八一０號，起訴案號：台灣彰化地方法院檢察署九
十七年度偵字第一一０一三、一一０一四號），提起上訴，本院
判決如下：
    主  文
上訴駁回。
    理  由
按刑事訴訟法第三百七十七條規定，上訴於第三審法院，非以判
決違背法令為理由，不得為之。是提起第三審上訴，應以原判決
違背法令為理由，係屬法定要件。如果上訴理由書狀並未依據卷
內訴訟資料，具體指摘原判決不適用何種法則或如何適用不當，
或所指摘原判決違法情事，顯與法律規定得為第三審上訴理由之
違法情形，不相適合時，均應認其上訴為違背法律上之程式，予
以駁回。本件上訴人甲○○上訴意旨略稱：原判決關於甲○○部
分量刑過重云云；上訴人乙○○上訴意旨略稱：(一)原判決附表一
關於朱志遠購買毒品之次數，係自民國九十六年四月底起，漸進
式遞增，原判決以每月平均之方式推算，其採證有違經驗法則，
因而影響各罪關於累犯之適用；(二)原判決關於附表一編號一至三
十二、附表二編號一至六及附表三所示各罪，均論處累犯，各判
處有期徒刑十年，然對於附表一編號三十三至三十六及附表二編
號七所示各罪，均未論以累犯，亦各判處有期徒刑十年，顯有違
背「比例原則」，容有未洽云云。惟查證據之取捨、證據證明力
之判斷以及事實有無之認定，屬事實審法院之職權，苟其取捨、
判斷與認定，並不違背論理法則及經驗法則，即不容任意指為違
法，而執為適法之第三審上訴理由。本件原審認定上訴人等有原
判決所載共同基於販賣第一級毒品海洛因之犯意聯絡，自九十六
年四月間某日起至九十七年一月二十三日十四時十分許為警逮捕
止，非法販賣數量不詳之第一級毒品海洛因共五十二次（詳如原
判決附表一、二、三所示）之共同販賣第一級毒品海洛因犯行，
係以該事實業據上訴人等坦承不諱，核與證人朱志遠、張賀凱、
陳順福於第一審審理時所為證述之情節相符，且有現場查獲照片
、供聯絡販賣毒品所用行動電話通訊監察譯文紀錄表及法務部調
查局鑑定之濫用藥物實驗室鑑定書可稽，復有供犯罪所用或預備
供犯罪所用之塑膠袋、塑膠鏟管、夾鏈袋扣案可佐等證據資料，
予以綜合判斷，認上訴人等之犯行均足堪認定。又以核上訴人等
所為，係共犯毒品危害防制條例第四條第一項之販賣第一級毒品
既遂罪；並論述甲○○、乙○○共同所犯上開各罪，犯意各別，
行為互殊，應分論併罰；其中甲○○、乙○○受有期徒刑執行完
畢後，五年內故意再犯之行為部分，依累犯規定加重其刑（死刑
、無期徒刑部分除外）；就全部犯行再分別依毒品危害防制條例
相關供出毒品來源因而查獲其他正犯，及於偵查及審判中均自白
之規定減輕、遞減其刑；以及為相關沒收銷燬、以其等財產連帶
抵償之諭知；並酌情分別量處上訴人等如原判決附表一、二、三
所示之刑後，再合併定甲○○應執行有期徒刑十五年、乙○○應
執行有期徒刑十四年。已詳敘其所憑證據及認定之理由，所為論
斷均有卷存證據資料可資覆按。甲○○上訴意旨雖指摘原判決對
其量刑過重；乙○○上訴意旨指摘原判決對其量刑有違背比例原
則之違法云云。然量刑輕重係屬事實審法院得依職權自由裁量之
事項，原判決已斟酌刑法第五十七條各款所列情狀而未逾法定刑
度，即不得遽指為違法。又乙○○所謂量刑不合比例原則之違法
部分，究有如何不適用法則或適用不當，並無具體指摘，均非合
法之第三審上訴理由。乙○○上訴意旨謂原判決附表一關於朱志
遠購買毒品之次數以每月平均之方式推算，因而影響關於累犯之
適用云云。核此部分係對原審取捨證據與自由判斷證據證明力之
職權行使及原判決理由已經說明之事項，再加爭辯，徒以自己之
說詞，泛指其為違法，並為單純事實上之爭執，依前述說明，此
部分亦非適法之第三審上訴理由。綜上，本件上訴人等之上訴為
違背法律上之程式，均應予駁回。
據上論結，應依刑事訴訟法第三百九十五條前段，判決如主文。
中    華    民    國  九十九  年    一    月   十四   日
                      最高法院刑事第十三庭
                          審判長法官  賴  忠  星
                                法官  呂  丹  玉
                                法官  吳      燦
                                法官  蔡  名  曜
                                法官  葉  麗  霞
      本件正本證明與原本無異
                                      書  記  官
中    華    民    國  九十九  年    一    月   十八   日
                                                      Ｑ

司法院資訊處製作；財團法人民間司法改革基金會備份。
